臺灣臺南地方法院刑事判決　　　　　　　　　　　　　九十三年度訴字第一八九號
　　公　訴　人　臺灣臺南地方法院檢察署檢察官
　　被　　　告　戊　○　○
右列被告因竊盜等案件，經檢察官提起公訴（九十二年度偵字第八八○一、九七四八
號），本院判決如左：
    主  文
戊○○被訴恐嚇、妨害自由部分無罪。
其餘被訴竊盜、變造特種文書部分公訴不受理。
    理  由
壹、無罪部分：
一、公意意旨略以：被告戊○○因懷疑其女友壬○○（業經不起訴處分確定）欲與其
    分手而密報其將土製爆裂物、改造手槍、子彈（另行併案審理）及偽造、變造之
    車牌藏放在臺中市○○○街一四五號八樓之一二房內，而為警於九十二年三月九
    日前往上址查獲，竟基於剝奪人之行動自由之犯意，於九十二年三月二十一日五
    時許駕駛車號二Ｗ─九八八Ｏ號自小客車至壬○○位於臺中縣大里市○○里○○
    路一八九巷一號住處附近，趁壬○○駕駛車號ＬＣ─三四一九號自小客車返家時
    ，以違反壬○○意願之方式，強迫壬○○開車尾隨其所駕駛之自小客車至臺中縣
    梧棲鎮國都大飯店（以下簡稱國都飯店）投宿，並恐嚇壬○○事情未交代清楚前
    ，不准其離去，致使壬○○因而心生畏懼，深怕戊○○將來會對自己之家人不利
    。嗣於九十二年三月二十二日晚上，壬○○駕駛車號ＬＣ─三四一九號自小客車
    欲自行離去，行至臺中縣清水鎮○○路與中橫十三街口，將車子停在路邊休息時
    ，為戊○○駕駛車號二Ｗ─九八八Ｏ號自小客車追上，戊○○隨即下車徒手毆打
    壬○○，造成壬○○受有頭部挫傷、左後肩挫傷合併擦傷、右下背擦傷、右大腿
    挫傷等傷害（此部份未據提出告訴）。旋戊○○因其所駕駛之車號二Ｗ─九八八
    Ｏ號自小客車之水箱過熱，無法繼續行駛，乃將車子停放在臨港路與中橫十三街
    口，與壬○○共乘車號ＬＣ─三四一九號自小客車回國都大飯店，壬○○因害怕
    戊○○再次毆打或對其作出不利之行為而不敢反抗，戊○○乃以此暴力、恐嚇之
    方式限制壬○○之行動自由，嗣於九十二年三月二十三日十五時許，戊○○搭乘
    壬○○之自小客車前往臨港路與中橫十三街口欲取車時，因形跡可疑，為巡邏之
    警員上前盤問後，戊○○隨即駕駛車號二Ｗ─九八八Ｏ號自小客車逃逸，因而查
    獲上情。因認被告涉犯刑法第三百零二條第一項之非法剝奪人之行動自由罪嫌及
    同法第三百零五條之恐嚇危害安全罪嫌。
二、按犯罪事實應依證據認定之，無證據不得認定犯罪事實。不能證明被告犯罪者，
    應諭知無罪之判決，刑事訴訟法第一百五十四條第二項、第三百零一條第一項分
    別定有明文。又告訴人之告訴，本以使被告受刑事訴追為目的，故其陳述是否與
    事實相符，自應調查其他證據，以資審認（最高法院六十九年台上字第一五三一
    號判決參照）。次按認定不利於被告之事實，須依積極證據，積極證據不足為不
    利於被告事實之認定時，即應為有利於被告之認定，更不必有何有利之證據，惟
    犯罪事實之認定，應憑真實之證據，倘證據是否真實尚欠明顯，自難以擬制推測
    之方法，為其判斷之基礎（最高法院三十年度上字第八一六號、五十三年台上字
    第六五六號判例參照）。且刑事訴訟上證明之資料，無論其為直接或間接證據，
    均須達於通常一般之人均不致有所懷疑，而得確信其為真實之程度，始得據為有
    罪之認定，若其關於被告是否犯罪之證明未能達此程度，而有合理性懷疑之存在
    ，致使無從形成有罪之確信，根據「罪證有疑，利於被告」之證據法則，即不得
    遽為不利被告之認定，亦有最高法院七十六年度臺上字第四九八六號判例可稽。
    其以情況證據（即間接證據）斷罪時，尤須基於該證據在直接關係上所可證明之
    他項情況事實，本乎推理作用足以確證被告有罪，方為合法，不得徒憑主觀上之
    推想，將一般經驗上有利被告之其他合理情況逕予排除，此觀諸最高法院三十二
    年度上字第六七號判例意旨亦甚彰明。
三、公訴人認被告涉犯前揭妨害自由、恐嚇等犯行，無非以被害人壬○○於警詢及偵
    查中之證述、證人陳姿伶於偵查中之證述為其主要論據。訊之被告固坦承其因懷
    疑女友壬○○欲與其分手而密報其藏放槍彈、土製爆裂物、偽變造車牌之地點，
    致其位臺中市○○○街一四五號八樓之一二居所於九十二年三月九日為警搜索一
    事，而於九十二年三月二十一日五時許，駕駛車號二Ｗ─九八八Ｏ號自小客車至
    壬○○位於臺中縣大里市○○里○○路一八九巷一號住處附近，要壬○○駕駛車
    號ＬＣ─三四一九號自小客車，尾隨其所駕駛之車號二Ｗ─九八八Ｏ號自小客車
    至國都飯店投宿，並在飯店內與壬○○發生口角爭吵，要壬○○將事情交待清楚
    再行離去；嗣壬○○於九十二年三月二十二日晚上，駕駛車號ＬＣ─三四一九號
    自小客車外出購物甚久未返回國都飯店，其即駕駛車號二Ｗ─九八八Ｏ號自小客
    車外出尋找壬○○，行至臺中縣清水鎮○○路與中橫十三街口，見壬○○所駕車
    號ＬＣ─三四一九號自小客車停在路邊，隨即下車，但因與壬○○又發生口角，
    就徒手毆打壬○○，造成壬○○受有上開傷害，後因其所駕駛之車號二Ｗ─九八
    八Ｏ號自小客車之水箱過熱，無法繼續行駛，乃將該車停放在臨港路與中橫十三
    街口，與壬○○共乘車號ＬＣ─三四一九號自小客車回國都大飯店；嗣於九十二
    年三月二十三日十五時許，其與壬○○一同搭乘車號ＬＣ─三四一九號自小客車
    前往臨港路與中橫十三街口欲取車時，為警盤查，其乃駕駛車號二Ｗ─九八八Ｏ
    號自小客車逃逸等情，惟堅決否認涉有前開犯行，辯稱：伊只是對壬○○很兇，
    但沒有說要對壬○○不利，並未恐嚇壬○○，也沒有限制壬○○之行動自由，伊
    要壬○○一起到飯店，是要談分手之事，並要壬○○回臺中市○○○街一四五號
    八樓之一二，取回伊留在該處之衣物及日常用品等語（見本院卷第六二至六三頁
    ）
四、經查：
  (一)被害人壬○○於警詢之指述，係被告以外之人於審判外之陳述，且被告不同意作
    為證據，依刑事訴訟法第一百五十九條第一項、第一百五十九條之五第一項之規
    定，原則上不得作為本案裁判基礎之證據資料。且被害人壬○○先前於警詢中之
    指述雖與其後審判中之證述不符，惟檢察官並未證明「被害人壬○○先前於警詢
    中之指訴具有較可信之特別情況，且為證明犯罪事實存否所必要」此一外部情況
    要件，是被害人壬○○先前於警詢之指述，並不符合刑事訴訟法第一百五十九條
    之二例外得作為證據之要件規定，而無法回復其證據能力。又按憲法第十六條保
    障人民之訴訟權，就刑事被告而言，包含其在訴訟上應享有充分之防禦權。刑事
    被告詰問證人之權利，即屬該等權利之一，且屬憲法第八條第一項規定「非由法
    院依法定程序不得審問處罰」之正當法律程序所保障之權利。為確保被告對證人
    之詰問權，證人於審判中，應依法定程序，到場具結陳述，並接受被告之詰問，
    其陳述始得作為認定被告犯罪事實之判斷依據。刑事審判上之共同被告，係為訴
    訟經濟等原因，由檢察官或自訴人合併或追加起訴，或由法院合併審判所形成，
    其間各別被告及犯罪事實仍獨立存在。故【共同被告對其他共同被告之案件而言
    ，為被告以外之第三人，本質上屬於證人】，自不能因案件合併關係而影響其他
    共同被告原享有之上開憲法上權利（大法官會議釋字第五八二號解釋意旨參照）
    。查被害人壬○○於偵查中雖為檢察官列為被告所涉槍砲另案之共犯，而以被告
    身分訊問，然其所為有關被告所涉本件案情之陳述，性質上應屬被害人之指述，
    本質上屬於證人，參照上開解釋意旨，自不能僅因其於偵查中被檢察官列為被告
    ，即將其於偵查中所為陳述係屬證人證述之本質予以轉換為被告之供述，則證人
    於偵查中，依刑事訴訟法第一百八十六條本文規定及同法第一百九十六條之一規
    定之反面解釋，應命其具結，始符合法定程序，且同法第一百五十八條之三亦規
    定：證人依法應具結而未具結者，其證言，不得作為證據，從而公訴人據以認定
    被告犯罪之證人即被害人壬○○於偵查中之證述，既未依法命具結，依照前開規
    定，自不得採為認定被告犯罪之證據資料，而不具證據適格，依法應無證據能力
    。合先敘明之。
  (二)公訴意旨所指被告以「違反壬○○意願」之方式，強迫蔡方君開車尾隨其所駕自
    小客車至飯店投宿，惟並未敘明究係何種違反意願之方式，且公訴意旨認被告恐
    嚇壬○○之內容為「事情未交待清楚前，不准其離去」等詞，惟上開言語內容就
    客觀上觀之，並未非關於危害他人生命、身體、財產、自由、名譽等事，尚難認
    聽聞此話語者係受惡害之通知，則公訴意旨所指被告限制壬○○之行動自由及恐
    嚇壬○○之行為態樣及方法即有不明。而證人壬○○於本院審理中結證稱：「九
    十二年三月二十一日凌晨天亮時，被告到我家附近找我，要我不要離開他，並提
    議到臺中縣梧棲鎮國都大飯店住宿，【我怕被告吵到我家人，也想跟被告講清楚
    】，就開另一台車跟著被告開的車到飯店，被告問我到底跟警察怎麼講，為何他
    會被警察查到，我們就在路上吵架，中午才到飯店，到達飯店後，我們還是一直
    吵架，吵到我睡著，我在飯店一直待到隔天九十二年三月二十二日晚上才離開，
    離開飯店時是跟被告說我要出去買東西，沒有說我要回家，開車出去後，我將車
    停在路邊，邊哭邊想該如何做及是否要回家，過沒多久，被告出現了，口氣很不
    好，我們就繼續吵架，我罵被告，被告就打我，後來被告要我跟他回飯店，但被
    告的車子壞掉，我們就將被告的車子停在路邊，開我的車回飯店，隔天（即九十
    二年三月二十三日）開我的車要去牽被告的車時，警察就來了」等情（見本院卷
    第一八一至一二二頁）；且於行交互詰問時，經檢察官質以為何與被告到飯店及
    其行動自由是否遭限制時，結證稱：「（問：被告叫妳跟他去飯店，妳就跟他去
    ？）因為我也想跟被告把話說清楚，所以就跟他去」、「（問：九十二年三月二
    十一日當天，妳為何不回家睡覺？）因為我希望繼續跟被告把事情講清楚」、「
    （問：被告打妳，妳為何還跟他回飯店？）因為當時我心裡還是很喜歡被告，不
    曉得該怎麼辦」、「（問：妳在飯店期間，被告有無限制妳的自由，不讓妳外出
    ？）都沒有限制，可是被告口氣很不好」、「（問：被告是否有說事情如果沒有
    交待清楚以前不准離開？）被告要我跟他講清楚，要我陪他，不要對他這樣」、
    「（問：被告有無說妳沒有講清楚前就離開的話，就要對妳怎麼樣？）被告沒有
    講，但是我自己心裡想，怕他會再到我家找我」等詞（見本院卷第一二一至一二
    四頁）；復於本院職權訊問時，亦結證稱：「（問：妳要到飯店時，戊○○有無
    脅迫妳？）他只是口氣很兇，但是當時我自己心裡面願意跟他談清楚，所以才去
    飯店的」、「（問：被告有無用槍脅迫妳？）被告身上有槍，不過他沒有用槍押
    我」、「（問：被告的槍放在哪裡？）我看到被告的手放在下半身，有黑黑的東
    西，我判斷應該是槍」、「（問：被告有無將槍拿給妳看？）沒有」、「（問：
    妳為何於警局說被告拿槍脅迫妳，並且說如果要離開他，要經過他的許可，否則
    試試看？）因為被告要我將話講清楚再讓我離開，而且很兇，所以我才跟警察這
    樣說」等詞（見本院卷第一二五至一二六頁），足見壬○○於九十二年三月二十
    一日當天會開車尾隨被告至國都飯店投宿，係為了解決其與被告二之感情糾紛，
    並非遭被告持槍脅迫或強押至飯店，被告亦未對壬○○說要對壬○○或其家人不
    利等恐嚇之話語，且壬○○住宿飯店期間，尚且能自由外出購物，尚難認其行動
    自由有何受限制之虞，自不得僅因兩人發生口角爭吵，被告之口氣不好一節，即
    遽予推論被告有何恐嚇或挾持壬○○之行為。再參諸九十二年三月二十三日警方
    盤查壬○○與被告二人所乘之車號ＬＣ─三四一九號自小客車時，被告隨即丟下
    壬○○一人逃逸，嗣警方在壬○○使用之上開自小客車上查獲爆裂物、槍彈及毒
    品等違禁物，壬○○因而於警詢及偵查中，遭檢警單位列為持有上開違禁物之共
    犯偵辦、羈押，是壬○○於警詢及偵查中所為供詞，乃係身為共犯之利害關係人
    所為之供述，則其為避免因在其車上查獲大量違禁物，致其成為共同持有槍彈、
    毒品等違禁物之共犯，而供稱其與被告一同住宿飯店之原因非出於自由意願，亦
    有可能，實難將其當時所為可能為脫免自身刑責，即為不利被告之供述，遽採為
    認定被告有為本件犯行之證據。
  (三)證人即國都飯店櫃檯人員丙○○於警詢及偵查中證稱：「九十二年三月二十一日
    上午九點，壬○○與戊○○至國都飯店辦住房登記，我依公司規定收取現金、登
    記投宿之房號為三○二室後，他們就走了，到了下午二點，壬○○才又一人提很
    多行李住進三○二號房內，直到當天下午三點我下班，由同事王淑蘭接班時，仍
    未見戊○○進入飯店，過了二天後，他們二人才退房。九十二年三月二十一日當
    天，壬○○與戊○○一起進入國都飯店時，壬○○之行動沒有受限制，也看不出
    來是否有受傷，當時壬○○並沒有很恐懼，也沒有向我求救或要求報警」等情（
    見九十二年度偵字第六六一四號偵查卷第一○頁反面至一一頁、第七三至七四頁
    ）；且證人即國都飯店櫃檯人員王淑蘭於偵查中亦結證稱：「九十二年三月二十
    一日至二十三日，我均有上班，我見過庭上之壬○○，當時她是與戊○○至飯店
    住宿，住三○二號房，我看到壬○○時，她的表情很自然，沒有恐懼的表情，外
    表上看不出來是否有受傷，但她有自己一人下樓向我要過一次ＯＫ棒，後來也有
    獨自下來拿早餐，壬○○並沒有向我求救」等情（見九十二年度偵字第六六一四
    號偵查卷第一三一至一三二頁），足見壬○○與被告二人於九十二年三月二十一
    日早上先前往飯店登記住宿，當日下午二點左右，壬○○才一人提著多包行李住
    進飯店，被告則是下午三點以後才住進飯店，是倘壬○○係受被告脅迫始與被告
    前往飯店投宿，怎可能獨自一人先提著行李住進飯店？亦未向櫃檯人員為任何求
    助之表示？況壬○○於住宿飯店期間，亦有一人單獨行動之事，益見壬○○之行
    動自由並未遭受任何限制，在客觀上亦無遭人挾持之情事。
  (四)證人陳姿伶於偵查中雖結證稱：「九十二年三月間某日半夜二、三點，壬○○打
    電話告訴我，她騙男友戊○○要出來買東西，才打電話給我，並哭著說因為她要
    與戊○○分手，被戊○○打的全身是傷，戊○○並用槍指著她，我叫壬○○先回
    家，她說不行，戊○○會追去她家，我說我要上班，電話不能講太久，事後我就
    沒有再與壬○○聯絡」等詞（見九十二年度偵字第六六一四號偵查卷第一二九、
    一三○頁），然依證人陳姿伶前開證言，僅能證明壬○○當天曾打電話向友人陳
    姿伶哭訴其遭被告毆打一事，但無法證明壬○○係遭被告挾持或限制行動自由，
    至壬○○在電話中所稱遭被告拿槍指著，究係二人吵架時之情節，或遭被告持槍
    脅迫，亦有不明，自不得僅憑證人陳姿伶所為壬○○於電話中不甚清楚之陳述，
    即遽為不利於被告之認定；況證人陳姿伶接獲此通電話後，並未有任何代壬○○
    求援之舉動，事後亦未再與壬○○聯繫，以明瞭後續發展，由此可知證人陳姿伶
    當時並不認為被告會加害壬○○，參以證人壬○○於本院結證稱：「我是在九十
    二年三月二十二日到飯店外時，一個人在外面打電話給陳姿伶，將被告打我一事
    告訴陳姿伶，我只是問陳姿伶該如何處理，沒有要陳姿伶報警」等情（見本院卷
    第一二四至一二五頁），益見壬○○當時只是將其與被告二人吵架，遭被告毆打
    一事，打電話告知陳姿伶，並尋問陳姿伶對渠二人感情糾紛之意見，並非因其遭
    被告恐嚇或限制行動自由，打電話向陳姿伶求援，是以陳姿伶接獲壬○○此通電
    話後，才未向警方報案，或以其他方式幫忙壬○○。又證人陳姿伶雖另證稱：「
    （問：壬○○之男友有暴力傾向，為何不離開他？）戊○○很恐怖，壬○○家中
    還有其媽媽及其姐姐，她家裡沒有男生，她怕戊○○對她們不利」等節（見九十
    二年度偵字第六六一四號偵查卷第一三○頁），惟此應係證人陳姿伶個人主觀上
    對壬○○為何不與被告分手一事所為之臆測，與本件被告於案發當時是否有恐嚇
    或限制壬○○行動自由無關，自不得僅以證人陳姿伶上開個人臆測之詞，即遽予
    推論被告係以強迫或恐嚇之方式不准壬○○離去。
五、綜上所述，本件公訴人認被告涉犯恐嚇及妨害自由罪嫌部分，其所指出之證明方
    法及所憑之證據資料，本院調查證據結果，尚不足以證明被告確有其所指之犯行
    而達於無合理懷疑存在之程度，亦即未能達於有罪確信之程度，揆諸前揭條文及
    判例意旨，既不能證明被告犯罪，基於無罪推定之原則，自應為被告無罪判決之
    諭知。
貳、不受理部分：
一、公訴意旨略以：被告戊○○基於意圖為自己不法所有之概括犯意，於附表所示時
    、地，以客觀上可作為兇器使用之螺絲起子，竊取被害人庚○○、己○○、丁○○、張明源所有如附表所示之車牌，得手後將竊得之車牌號碼ＮＥ─四七二Ｏ號
    ，懸掛在其所使用之自小客車上。被告復基於變造車牌（行車許可憑證）之犯意
    ，於九十一年底（起訴書誤載，應為九十二年二月五日或九十二年二月六日，理
    由詳如後述）在臺南縣佳里鎮鎮山里佳南橋前往東農路之鐵皮屋內，以噴漆及黑
    色簽字筆將前述竊得之車牌號碼三Ｓ─八一八七號變造成八Ｓ─八一八七號，以
    供將來懸掛在其所駕駛之自小客車上，用以躲避警方之查緝。嗣於九十二年三月
    九日二十二時三十分許，在戊○○向其友人辛○○（業經不起訴處分確定）所借
    住之臺中市○○○街一四五號八樓之一二租屋處，由房東癸○○前往點收房屋時
    ，在屋內發現如附表編號二至四之失竊車牌，乃報警循線查獲上情。因認被告涉
    犯刑法第三百二十一條第一項第三款之攜帶兇器加重竊盜罪嫌及同法第二百十二
    條之變造特種文書罪嫌。
二、按已經提起公訴之案件，在同一法院重行起訴者，應諭知不受理之判決，刑事訴
    訟法第三百零三條第二款定有明文。次按一事不再理為刑事訴訟法上一大原則，
    蓋對同一被告之一個犯罪事實，祇有一個刑罰權，不容重複裁判，故檢察官就同
    一事實無論其為先後兩次起訴或在一個起訴書內重複追訴，法院均應就重行起訴
    部分諭知不受理之判決（最高法院五十五年台非字第一七六號判例意旨參照）。
    又裁判上一罪，檢察官就其一部犯罪事實起訴者，依刑事訴訟法第二百六十七條
    規定，起訴之效力及於全部犯罪事實，不得再就其他部分起訴；如再行起訴者，
    揆諸首揭規定，自應為不受理之判決。
三、經查：
  (一)被告因遭臺灣臺南地方法院檢察署通緝，為躲避檢警查緝，於九十二年五月十六
    日，以新臺幣三萬元代價，在臺中市○○路朝馬車站前，委託不詳姓名、綽號「
    阿峰」之成年男子，以換貼被告照片在「尹寶平」身分證上之方式，共同變造身
    分證一張留供使用，足生損害予尹寶平及戶政機關對身分證管理之正確性，該部
    分之犯行業經臺灣臺南地方法院檢察署檢察官於九十二年九月八日以九十二年度
    偵字第五九○○、六一三二、七四○九號偵查起訴，並由本院於九十二年九月十
    六日以九十二年度重訴字第二九號（下稱前案）繫屬在案，此有該署檢察官起訴
    書及臺灣高等法院被告全國前案紀錄表附卷可稽（見本院卷第二五、二六、七四
    之一至七四之二四頁）。
  (二)本件公訴人起訴被告涉有竊盜及變造特種文書罪嫌部分，業據被告自承在卷，並
經證人即被害人乙○○、己○○、丁○○、張明源於警詢及偵查中指述在卷，並
    有如附表所示失竊車牌之車號、車輛失竊查詢認可資料四件、贓物認領保管收據
    二件、變造車牌照片一張、運圓工業有限公司九十二年六月十三日運字第９２０
    ６１３０１號函文一件附卷可稽及變造之車牌扣案可佐，足認被告此部分自白核
    與事實相符，應可採信，被告該竊盜及變造特種文書犯行，堪予認定。
  (三)公訴人所指被告本件變造特種文書（將前述竊得之車牌號碼三Ｓ─八一八七號變
    造成八Ｓ─八一八七號部分）犯行之時間係九十一年底，然該車牌號碼三Ｓ─八
    一八七號車牌失竊之時間係九十二年二月四日四時許，業經證人即被害人丁○○
    證述在卷（見九十二年度偵字第五六一八號偵查卷第九五頁九十二年三月十九日
    丁○○警詢筆錄、九十二年度偵字第六六一四號偵查卷第一二五頁），被告自不
    可能在竊得該車牌前之九十一年底某日即變造該車牌，足見公訴意旨所認被告變
    造車牌之時間有誤；參諸被告於本院訊問時自承：伊於竊取三Ｓ─八一八七號車
    牌後一、二天，在臺南縣佳里鎮○○路鐵皮屋內，以黑色簽字筆將車牌上數字塗
    改之方式，變造三Ｓ─八一八七號車牌為八Ｓ─八一八七號車牌等語（見本院卷
    第六二頁），足認被告變造該車牌之時間應係九十二年二月五日或九十二年二月
    六日，已甚明確。是以被告於九十二年二月五、六日所犯本案變造特種文書（特
    許證）與前案九十二年五月十六日變造身分證之變造特種文書犯行，其時間緊接
    ，所犯者又屬構成要件相同之罪名，被告顯係基於概括犯意所為，二案之變造特
    種文書部分應為連續犯而具有裁判上一罪關係。又被告於附表編號三所示之時、
    地，竊取被害人丁○○所有車牌號碼三Ｓ─八一八七號車牌後，相隔約一至二日
    ，即在上開鐵皮屋，將該三Ｓ─八一八七號車牌變造為八Ｓ─八一八七號車牌，
    是被告竊取該車牌之竊盜犯行，與其後變造該車牌之變造特種文書犯行二罪間，
    有方法、結果之牽連犯裁判上一罪關係。
四、綜上所述，本件公訴人所指被告涉有變造特種文書（特許證）部分之犯行，既與
    前案（即本院九十二年度重訴字第二九號）所起訴變造特種文書（身分證）部分
    之犯罪事實為連續犯，具有裁判上一罪之關係；再公訴人所指被告涉有竊盜部分
    之犯行，復與被告變造特種文書（特許證）部分有方法、結果之牽連關係，亦具
    有裁判上一罪之關係。是被告前案變造特種文書（身分證）部分與本件公訴人起
    訴竊盜部分與變造特種文書（特許證）部分，三者為裁判上一罪之關係，均屬同
    一案件，揆諸前揭說明，檢察官就該裁判上一罪，既已於前案中起訴一部分之犯
    罪事實，故依刑事訴訟法第二百六十七條規定，該起訴之效力及於全部犯罪事實
    ，自不得再就其他部分起訴；如再行起訴者，自應為不受理之判決。從而本件公
    訴人於九十三年二月十二日重行起訴被告涉有竊盜與變造特種文書等之罪嫌（本
    院於九十三年三月五日繫屬），均應諭知公訴不受理之判決。
據上論斷，應依刑事訴訟法第三百零一條第一項、第三百零三條第二款，判決如主文
。
本案經檢察官甲○○到庭執行職務。
中      華      民      國    九十三    年      九      月      二      日
                                  臺灣臺南地方法院刑事第四庭
                                      審判長  法  官    蘇清水
          法  官    謝瑞龍
                                              法  官    林欣玲
右正本證明與原本無異。
如不服本判決，應於判決送達後十日內，向本院提出上訴狀。
                                              書記官    黃子起
中      華      民      國    九十三    年      九      月      十      日
附表：
┌──┬───┬────────┬──────────┬────────┐
│編號│被害人│失  竊  時  間  │失    竊    地    點│失竊車牌號碼│
├──┼───┼────────┼──────────┼────────┤
│一  │庚○○│九十一年七月廿八│臺中縣沙鹿鎮○○路  │ＮＥ─四七二Ｏ號│
│    │      │日上午六時許    │                    │                │
├──┼───┼────────┼──────────┼────────┤
│二  │己○○│九十二年一月三十│臺中市○區○○○路一│Ｘ六─七九九Ｏ號│
│    │      │一日十三時廿五分│段一九二號前        │                │
├──┼───┼────────┼──────────┼────────┤
│三  │丁○○│九十二年二月四日│臺南縣佳里鎮鎮山里鎮│三Ｓ─八一八七號│
│    │      │四時許          │三街九五號前        │                │
├──┼───┼────────┼──────────┼────────┤
│四  │張明源│九十二年二月七日│台中縣霧峰鄉○○路四│Ａ二─一四九七號│
│    │      │十八時許        │Ｏ六號前            │                │
└──┴───┴────────┴──────────┴────────┘
